# 向集团资金结算中心借款计入哪个科目

提问人：xd860205 时间：2017-12-21 15:02:13
请教各位老师，上级母公司为一大型集团，母公司的结算中心核算与各个子分公司的资金往来。企业向母公司资金中心借入短期借款，并参考同期银行贷款利率支付利息。此借款应该计入短期借款还是其他应付款？(关键就是分不清集团母公司资金中心能不能理解为金融机构），个人认为相当于向母公司借款，计入往来合适点，但是不能明确。

回答人：chenyiwei
若有正规的借款协议，具备一般的与金融机构之间借款合同所应具备的各项要素，则也可以确认为短期借款，附注中披露为关联方借款。

提问人：xd860205 时间：2018-02-02 09:53:06
陈版主，这事还有个续集要请教。同样的是公司平时的钱都存在集团资金结算中心，因为要挂牌，现在这块我们认定为股东占用款，以其他应收款反映，是否理由也不是太有说服力？

回答人：chenyiwei
集团资金结算中心不是符合要求和具有相应资质的金融机构，在这类机构存款属于资金占用，列其他应收款。